臺灣桃園地方法院交通事件裁定　　100年度交聲字第393號
原處分機關　交通部公路總局臺北區監理所板橋監理站
異　議　人
即受處分人　藍文風
上列異議人即受處分人因違反道路交通管理處罰條例事件，不服
交通部公路總局臺北區監理所於中華民國100 年5 月13日所為之
板監裁字第裁41-DB0000000號裁決書不服，聲明異議，本院裁定
如下：
    主  文
異議駁回。
    理  由
一、原處分意旨略以：異議人即受處分人藍文風騎乘車牌號碼6H
    H －295 號重型機車，於民國100 年4 月3 日晚間7 時38分
    許，在桃園縣龜山鄉○○○路、文明路口闖紅燈直行，經警
    當場攔停製單舉發「闖紅燈」之違規行為，原處分機關依道
    路交通管理處罰條例第53條第1 項規定及違反道路交通管理
    事件統一裁罰基準及處理細則等規定，裁處異議人罰鍰新臺
    幣（下同）1,800 元，並記違規點數3 點。
二、聲明異議意旨略以：伊沒有闖紅燈，當時伊有看左右方號誌
    都轉為紅燈才直行云云。
三、按汽車駕駛人，行經有燈光號誌管制之交岔路口闖紅燈者，
    處新臺幣一千八百元以上五千四百元以下罰鍰；又汽車駕駛
    人違反第53條規定者，除依原條款處罰鍰外，並記違規點數
    三點，道路交通管理處罰條例第53條第1 項、第63條第1 項
    第3 款定有明文。
四、經查: 異議人騎乘上開重型機車，於上揭時地闖紅燈直行一
    節，業據證人即本件舉發員警柯素惠於本院調查時具結後證
    稱：當時伊執勤完畢，準備返所，派出所是位於文德二路上
    ，伊從文化一路右轉文德二路，伊騎到文德二路上與異議人
    同向，伊看到異議人明顯闖紅燈穿越路口，至對面的超商前
    面的人行道上停車；伊看見之後，就有告知異議人說他闖紅
    燈，異議人當時跟伊說，他當時有注意到左右二邊的號誌都
    是紅燈，但是他沒有看見文德二路上面的號誌還是紅燈；查
    獲當時是晚上，大概7 點多的時候，那邊有路燈，紅綠燈號
    誌也是正常的，沒有遮蔽物擋住伊的視線，伊當時看到異議
    人的時候，伊與他距離大約50公尺，所以視線清楚，確定異
    議人有闖紅燈等語明確，並有證人柯素惠所提出之現場照片
    4 張在卷可稽，且異議人亦自承其並未注意行駛當時己向前
    方號誌是否為紅燈等語在卷，復佐以證人柯素惠係執行交通
    勤務之警員，前與異議人素不相識，並無宿怨，僅因執行交
    通勤務，而偶然舉發本件違規，當無甘冒偽證之刑罰，憑空
    捏造異議人前揭違規事實，誣攀異議人之必要，應堪採信其
    所證述確屬實情，異議人辯稱並未闖紅燈云云，尚不足採。
    是本件違規行為事證明確，應可認定。
五、綜上所述，異議人確有於前揭時、地闖紅燈之違規行為，原
    處分機關依道路交通管理處罰條例第53條第1 項、第63條第
    1 項第3 款、違反道路交通管理事件統一裁罰基準及處理細
    則等規定，裁處異議人罰鍰1,800 元並記違規點數3 點，核
    無違誤，本件異議為無理由，應予駁回。
據上論斷，應依道路交通管理處罰條例第87條第2 項、道路交通
事件處理辦法第18條，裁定如主文。
中    華    民    國   100    年    8     月    24    日
                  交通法庭    法  官  李麗珍
以上正本證明與原本無異。
如不服本裁定，應於裁定送達後5 日內向本院提出抗告狀。
                              書記官  李靜華
中    華    民    國   100    年    8     月    30    日